【裁判字號】    97,訴,1648
【裁判日期】    971030
【裁判案由】    違反毒品危害防制條例
【裁判全文】
臺灣臺南地方法院刑事判決              97年度訴字第1648號
公  訴  人  臺灣臺南地方法院檢察署檢察官
被      告  乙○○
                    （現另案羈押於臺灣臺南看守所中）
上列被告因違反毒品危害防制條例案件，經檢察官提起公訴（97
年度毒偵字第1987號、第2265號、第2426號、97年度偵字第1163
7號），被告於本院準備程序先就被訴事實為有罪陳述，受命法
官於聽取當事人之意見後，本院合議庭裁定由受命法官獨任進行
簡式審判程序，判決如下：
    主  文
乙○○施用第一級毒品，共肆罪，均累犯，各處有期徒刑捌月；
又施用第二級毒品，共肆罪，均累犯，各處有期徒刑伍月。應執
行有期徒刑貳年拾月。
    事實及理由
一、本件被告犯罪事實及證據，除(1)犯罪事實欄第3至4行之記載
    補充為「…又於93年間、因竊盜罪、贓物罪案件，經臺灣高
    等法院臺南分院以93年度上易字第137號判決及臺南地方法
    院以93年度簡字第2203號判決，分別判處有期徒刑1年2月及
    4月確定，上開二案件嗣經臺灣高等法院臺南分院以96年度
    聲減字第303號裁定減刑並定應執行有期徒刑8月確定，甫於
    97年2月26日縮短刑期滿執行完畢。(2)證據補充：被告於本
    院審理時之自白、暨臺南縣政府警察局麻豆分局毒品犯罪嫌
    疑人尿液採驗作業管制紀錄清冊、臺南縣政府警察局永康分
    局偵辦毒品案件送驗尿液編號與真實姓名對照表編號名冊、
    臺南縣政府警察局歸仁分局毒品犯罪嫌疑人尿液採驗作業管
    制紀錄清冊、臺南縣警察局新化分局應受尿液採驗人尿液檢
    體採集送驗紀錄表、臺灣臺南地方法院檢察署尿液檢驗結果
    報告、正修科技大學超微量研究科技中心97年7月1日、7月1
    1日、7月22日、8月6日檢驗報告外，餘引用檢察官起訴書之
    記載（如附件）。
二、按除簡式審判程序、簡易程序及刑事訴訟法第376條第1款、
    第2款所列之罪之案件外，第一審應行合議審判；次按除被
    告所犯為死刑、無期徒刑、最輕本刑為3年以上有期徒刑之
    罪或高等法院管轄第一審案件者外，於法院行準備程序進行
    中，被告先就被訴事實為有罪之陳述時，審判長得告知被告
    簡式審判程序之旨，並聽取當事人、代理人、辯護人及輔佐
    人之意見後，裁定進行簡式審判程序，刑事訴訟法第273條
    之1第1項及284條之1分別定有明文。本件被告被訴毒品危害
    防治條例第10條第1項、第2項之罪，乃除死刑、無期徒刑、
    最輕本刑為3年以上有期徒刑以外之罪，亦為刑事訴訟法第3
    76條第2款之罪之案件，其於本院準備程序中就被訴事實為
    有罪之陳述，經告知簡式審判程序之旨，並聽取公訴人、被
    告之意見後，本院認為適宜進行簡式審判程序，依刑事訴訟
    法第273條之2、第159條第2項之規定，不適用傳聞法則有關
    限制證據能力之相關規定；並得依同法第310條之2準用第45
    4條之規定製作略式判決書，合先敘明。
三、次按觀察、勒戒或強制戒治執行完畢後，5年以內再犯毒品
    危害防制條例第10條之罪者，檢察官應依法追訴，同條例第
    23條第2項定有明文。查被告曾前因施用第一級毒品海洛因
    案件，經本院以94年度毒聲字第180號裁定觀察、勒戒後，
    因認有繼續施用毒品之傾向，復經本院以94年度毒聲字第28
    6號裁定令入戒治處所施以強制戒治，業於94年11月7日因停
    止強制戒治執行釋放出所等情，有臺灣高等法院被告前案紀
    錄表及臺灣臺南地方法院檢察署刑案資料查註紀錄表各1件
    在卷可憑。其於強制戒治執行釋放後5年內再犯本件施用第
    一級毒品海洛因、第二級毒品安非他命之罪，揆之上述規定
    ，即應依法追訴、審理。
四、按海洛因係由嗎啡經化學合成而製得，經注射進入人體後，
    因代謝而分解又生成嗎啡，因此施打海洛因後，由尿液檢驗
    結果仍為嗎啡反應，核屬科學上正常合理現象，此有行政院
    衛生署管制藥品管理局95年6月29日管檢字第0950007080號
    函文可參。經查，被告於97年6月11日下午3時許、6月20日
    凌晨2時40分許、7月8日、7月22日晚間23時38分許，同意員
    警採集尿液送驗、先以酵素免疫分析法（EIA）進行篩檢，
    再以氣相層析質譜儀（GC/MS）確認結果，呈嗎啡、可待因
    、安非他命及甲基安非他命陽性反應，此有臺南縣政府警察
    局麻豆分局毒品犯罪嫌疑人尿液採驗作業管制紀錄清冊、臺
    南縣政府警察局永康分局偵辦毒品案件送驗尿液編號與真實
    姓名對照表編號名冊、臺南縣政府警察局歸仁分局毒品犯罪
    嫌疑人尿液採驗作業管制紀錄清冊、臺南縣警察局新化分局
    應受尿液採驗人尿液檢體採集送驗紀錄表、臺灣臺南地方法
    院檢察署尿液檢驗結果報告暨正修科技大學超微量研究科技
    中心97年7月1日、7月11、7月22日、8月6日出具之檢驗報告
    各1份附卷可稽。故被告自白施用第一級毒品海洛因、第二
    級毒品安非他命之情，核與上開檢驗結果相符，其罪證明確
    ，上開犯行堪予認定。
五、核被告所為，分別係違反毒品危害防制條例第10條第1項之
    施用第一級毒品罪及同條例第10條第2項之施用第二級毒品
    罪。其持有第一、二級毒品之低度行為，為進而施用之高度
    行為所吸收，均不另論罪。而其所犯如附表所示之各罪，犯
    意各別，行為互殊，應分論併罰。被告有犯罪事實欄所示之
    前科紀錄及徒刑執行等情，有臺灣高等法院被告前案紀錄表
    在案可憑，其於5年以內故意再犯本件有期徒刑以上之罪，
    為累犯，應依刑法第47條第1項規定，加重其刑。爰審酌被
    告曾因施用毒品案件，經裁定送勒戒處所觀察、勒戒及令入
    戒治處所施以強制戒治，此有上開刑案資料足參，仍未戒除
    毒癮，復犯本件施用第一級毒品、第二級毒品之犯行，顯見
    其無悔改之意，意志不堅，惟念其施用毒品之犯行乃自戕一
    己之身體健康，尚未害及他人，犯罪後復坦承犯行，態度良
    好等一切情狀，爰分別量處如主文所示之刑，並定應執行之
    刑，以資懲戒。
六、據上論斷，依刑事訴訟法第273條之1第1項、第299條第1項
    前段、第310條之2、第454條第2項，毒品危害防制條例第10
    條第1項、第2項，刑法第11條前段、第47條第1項、第51條第
    5款之規定，判決如主文。
本案經檢察官甲○○到庭執行職務。
中    華    民    國    97    年    10    月    30     日
                  刑事第七庭  法  官  田幸艷
以上正本證明與原本無異。
如不服本判決應於收受本判決後10日內向本院提出上訴書狀，並
應敘述具體理由。如未敘述上訴理由者，應於上訴期間屆滿後20
日內向本院補提理由書狀（均須按他造當事人之人數附繕本）「
切勿逕送上級法院」。
                              書記官  莊文茹
中    華    民    國    97    年    10    月    31    日
附錄本案論罪科刑法條：
毒品危害防制條例第10條
施用第一級毒品者，處 6 月以上 5 年以下有期徒刑。
施用第二級毒品者，處 3 年以下有期徒刑。
附表
┌──┬─────┬─────┬───────┬──────────┬────────┐
│編號│犯罪時間  │犯罪地點  │查獲時間及地點│    證        據    │   罪名及刑度   │
├──┼─────┼─────┼───────┼──────────┼────────┤
│ 1  │97年6 月11│乙○○位於│97年6 月11日上│1.臺南縣政府警察局麻│乙○○施用第一級│
│    │日上午5時 │臺南縣永康│午10時許，在臺│  豆分局毒品犯罪嫌疑│毒品，累犯，處有│
│    │許        │市○○路  │南縣七股鄉竹橋│  人尿液採驗作業管制│期徒刑捌月。    │
│    │          │224 號住處│村45之1 號旁為│  紀錄清冊          │                │
│    │          │4樓       │警查獲        │2.正修科技大學超微量│                │
│    │          │          │              │  研究科技中心97年7 │                │
│    │          │          │              │  月1日檢驗報告     │                │
├──┼─────┼─────┼───────┼──────────┼────────┤
│ 2  │97年6 月11│乙○○位於│97年6 月11日上│1.臺南縣政府警察局麻│乙○○施用第二級│
│    │日下午3 時│臺南縣永康│午10時許，在臺│  豆分局毒品犯罪嫌疑│毒品，累犯，處有│
│    │許為警採尿│市○○路  │南縣七股鄉竹橋│  人尿液採驗作業管制│期徒刑伍月。    │
│    │回溯96小時│224號住處 │村45之1 號旁為│  紀錄清冊          │                │
│    │內之某時點│          │警查獲        │2.正修科技大學超微量│                │
│    │          │          │              │  研究科技中心97年7 │                │
│    │          │          │              │  月1日檢驗報告     │                │
├──┼─────┼─────┼───────┼──────────┼────────┤
│ 3  │97年6 月18│乙○○位於│97年6 月20日凌│1.臺南縣政府警察局永│乙○○施用第二級│
│    │日晚間8 時│臺南縣永康│晨1 時30分許，│  康分局偵辦毒品案件│毒品，累犯，處有│
│    │許        │市○○路  │在臺南縣永康市│  送驗尿液編號與真實│期徒刑伍月。    │
│    │          │224號住處 │王行路與自強路│  姓名對照表編號名冊│                │
│    │          │房間內    │口為警查獲    │2.正修科技大學超微量│                │
│    │          │          │              │  研究科技中心97年7 │                │
│    │          │          │              │  月11日檢驗報告    │                │
├──┼─────┼─────┼───────┼──────────┼────────┤
│ 4  │97年6月19 │乙○○位於│97年6 月20日凌│1.臺南縣政府警察局永│乙○○施用第一級│
│    │日晚間10時│臺南縣永康│晨1 時30分許，│  康分局偵辦毒品案件│毒品，累犯，處有│
│    │許        │市○○路  │在臺南縣永康市│  送驗尿液編號與真實│期徒刑捌月。    │
│    │          │224號住處 │王行路與自強路│  姓名對照表編號名冊│                │
│    │          │房間內    │口為警查獲    │2.正修科技大學超微量│                │
│    │          │          │              │  研究科技中心97年7 │                │
│    │          │          │              │  月11日檢驗報告    │                │
├──┼─────┼─────┼───────┼──────────┼────────┤
│5   │97年7月7日│臺南縣永康│97年7月8日11時│1.臺南縣政府警察局歸│乙○○施用第一級│
│    │下午5時許 │市○○路公│20分許，在臺南│  仁分局毒品犯罪嫌疑│毒品，累犯，處有│
│    │          │園涼亭內  │縣仁德鄉○○路│  人尿液採驗作業管制│期徒刑捌月。    │
│    │          │          │3 段711 號前為│  紀錄清冊          │                │
│    │          │          │警查獲。      │2.正修科技大學超微量│                │
│    │          │          │              │  研究科技中心97年7 │                │
│    │          │          │              │  月22日檢驗報告    │                │
├──┼─────┼─────┼───────┼──────────┼────────┤
│6   │97年7月7日│臺南縣永康│97年7月8日11時│1.臺南縣政府警察局歸│乙○○施用第二級│
│    │下午5時15 │市○○路公│20分許，在臺南│  仁分局毒品犯罪嫌疑│毒品，累犯，處有│
│    │分許      │園涼亭內  │縣仁德鄉○○路│  人尿液採驗作業管制│期徒刑伍月。    │
│    │          │          │3 段711 號前為│  紀錄清冊          │                │
│    │          │          │警查獲。      │2.正修科技大學超微量│                │
│    │          │          │              │  研究科技中心97年7 │                │
│    │          │          │              │  月22日檢驗報告    │                │
├──┼─────┼─────┼───────┼──────────┼────────┤
│7   │97年7月21 │臺南縣永康│97年7 月22日下│1.臺南縣警察局新化分│乙○○施用第一級│
│    │日上午8時 │市○○路公│午10時許，在臺│  局應受尿液採驗人尿│毒品，累犯，處有│
│    │許        │園公用廁所│南市○○路473 │  液檢體採集送驗紀錄│期徒刑捌月。    │
│    │          │內        │之35號6樓     │  表                │                │
│    │          │          │              │2.臺灣臺南地方法院檢│                │
│    │          │          │              │  察署尿液檢驗結果報│                │
│    │          │          │              │  告                │                │
│    │          │          │              │3.正修科技大學超微量│                │
│    │          │          │              │  研究中心97年8 月6 │                │
│    │          │          │              │  日檢驗報告        │                │
├──┼─────┼─────┼───────┼──────────┼────────┤
│8   │97年7月22 │臺南縣永康│97年7 月22日下│1.臺南縣警察局新化分│乙○○施用第二級│
│    │日晚間11時│市○○路  │午10時許，在臺│  局應受尿液採驗人尿│毒品，累犯，處有│
│    │34分許為警│473之35號 │南市○○路473 │  液檢體採集送驗紀錄│期徒刑伍月。    │
│    │採尿回溯96│6樓       │之35號6樓     │  表                │                │
│    │小時內之某│          │              │2.臺灣臺南地方法院檢│                │
│    │時點      │          │              │  察署尿液檢驗結果報│                │
│    │          │          │              │  告                │                │
│    │          │          │              │3.正修科技大學超微量│                │
│    │          │          │              │  研究中心97年8 月6 │                │
│    │          │          │              │  日檢驗報告        │                │
└──┴─────┴─────┴───────┴──────────┴────────┘


司法院資訊處製作；財團法人民間司法改革基金會備份。
